【裁判字號】    90,訴,1723
【裁判日期】    900830
【裁判案由】    毒品危害防制條例
【裁判全文】
臺灣臺中地方法院刑事判決                          九十年度訴字第一七二三號
    公  訴  人  臺灣台中地方法院檢察署檢察官
    被      告  甲○○
右列被告因違反毒品危害防制條例案件，經檢察官提起公訴 (九十年度毒偵緝字第一
九五號)本院判決如左：
    主  文
甲○○連續施用第一級毒品，累犯，處有期徒刑壹年。又連續施用第二級毒品，累犯
，處有期徒刑捌月。應執行有期徒刑壹年陸月。
    事  實
一、甲○○曾因違反麻醉藥品管理條例案件，經臺灣高等法院台中分院判處有期徒刑
    九月，於民國（下同）八十七年四月二十九日執行完畢，其前因施用第一、二級
    毒品案件，經本院依職權裁定送觀察、勒戒後，認有繼續施用毒品之傾向，裁定
    送戒治處所施以強制戒治，嗣因戒治執行已滿三月，其成效經評定為合格，而裁
    定停止戒治，所餘戒治期間付保護管束，復因被告於保護管束期間違反應遵守事
    項情節重大，再經撤銷停止戒治，令入戒治處所施以強制戒治，並強制戒治期滿
    ，再由本院於民國八十九年五月十五日，以八十七年度訴字第一二六七號判決免
    刑，並於八十九年六月十二日確定在案。詎甲○○猶不知悔改，復自八十九年五
    月間某日起另行起意並基於概括之犯意，至九十年五月十三日止，連續多次在台
    中縣豐原市○○街一一八巷一二五號住處施用第二級毒品安非他命，另基於概括
    之犯意於八十九年六月十九日前三日內某一時點起，至九十年五月十三日前三日
    內某一時點止，連續多次在不詳處所施用第一級毒品海洛因，先於八十九年六月
    十九日為警持臺灣台中地方法院檢察署檢察官核發之強制到場採尿許可書，通知
    到場採尿送驗呈安非他命及嗎啡陽性反應而查獲，為警移送檢察官偵辦，俟經本
    院以八十九年度毒聲字第七三五七號裁定送觀察勒戒，經抗告後於九十年一月十
    一日確定。詎甲○○並未到案執行，經臺灣台中地方法院檢察署通緝，甲○○於
    通緝期間仍承前開施用第一級毒品海洛因及第二級毒品安非他命之概括犯意，連
    續多次在上址施用海洛因及安非他命，嗣於九十年五月十三日二十一時八分許，
    為警在豐原市○○路二四三巷緝獲，於同月十四日移送台灣台中看守所附設勒戒
    所執行觀察勒戒，並經該所採尿送驗結果呈安非他命及嗎啡陽性反應
二、案經台中縣警察局豐原分局報告檢察官偵查起訴。
    理  由
一、訊據被告甲○○僅坦承於右揭時地連續施用安非他命之犯行，惟矢口否認施用海
    洛因，辯稱：伊未施用毒品海洛因，因伊有與一女子同居，該女子有以抽煙方式
    使用海洛因，且與伊有口水接觸，才會有海洛因反應云云。惟查被告於八十九年
    六月十九日獲案及於九十年五月十四日移送台灣台中看守所附設勒戒所執行觀察
    勒戒後所採集之尿液，經分別送請私立中山醫學院附設孫中山先生紀念醫院藥物
    濫用檢測中心及長昕生活事業股份有限公司新東分公司檢驗結果，分別呈嗎啡及
    甲基安非他命陽性反應，此有私立中山醫學院附設孫中山先生紀念醫院藥物濫用
    檢測中心出具之尿液檢驗報告及台中看守所九十年五月二十一日函各一件附卷足
    憑。且查毒品海洛因係嗎啡經化學合成之半人工合成品，藥（毒）性甚於嗎啡，
    其經吸食或施打進入人體，藉人體解毒系統之代謝作用而分解成藥（毒）性較低
    之嗎啡，故於吸食或施打海洛因之煙毒嫌犯尿液中，可檢出嗎啡煙毒反應；又一
    般吸食或施打煙毒品，八小時內約有百分之八十量於尿中排出，二十四小時後剩
    餘量之百分之九十再排出，七十二小時後仍有微量排出，此經憲兵司令部八十年
    五月七日鑑驗字第一七四六號函示在案，足見被告自八十九年六月十九日經採
    尿前之七十二小時內某一時點起至九十年五月十三日前三日某一時點止，確有施
    用毒品海洛因之行為。至被告所辯伊曾與一有施用海洛因之女子同居，並有口水
    接觸，才會有海洛因反應云云，被告非但未能提供該女子之真實姓名、住址以供
    查証，已難採信，參以被告先前已有施用毒品海洛因之習性及本件先後二次相隔
    約一年採取尿水檢驗結果均有海洛因毒品反應，益見被告所辯要屬卸責之詞，殊
    無可取。至被告坦承施用安非他命部分，其自白與事實相符，事証明確。此外，
    被告其前因施用第一、二級毒品案件，經本院依職權裁定送觀察、勒戒後，認有
    繼續施用毒品之傾向，裁定送戒治處所施以強制戒治，嗣因戒治執行已滿三月，
    其成效經評定為合格，而裁定停止戒治，所餘戒治期間付保護管束，復因被告於
    保護管束期間違反應遵守事項情節重大，再經撤銷停止戒治，令入戒治處所施以
    強制戒治，並強制戒治期滿，再由本院於民國八十九年五月十五日，以八十七年
    度訴字第一二六七號判決免刑，並於八十九年六月十二日確定在案，亦有本院判
    決書及刑案資料查註紀錄表在卷可參。是本件事証明確，被告犯行堪以認定。
二、按海洛因、安非他命分屬毒品危害防制條例第二條第二項第一款、第二款所指之
    第一級及第二級毒品，合先敘明。被告再度施用毒品，核其所為係分別犯毒品危
    害防制條例第十條第一項及第二項之施用第一級、第二級毒品罪。被告施用第一
    級、第二級毒品，其持有毒品之行為，意在供己施用，故持有之低度行為，應為
    施用之高度行為所吸收，不另論罪。被告先後多次施用第一級毒品海洛因及第二
    級毒品安非他命之犯行，時間緊接，且觸犯構成要件相同之罪，顯係基於概括犯
    意反覆為之，應依刑法第五十六條連續犯之規定，論以一罪，並加重其刑。至被
    告自八十九年六月十九日及其前三日起至九十年五月十三日前三日內某一時點止
    ，先後多次施用海洛因及安非他命毒品部分，雖未据公訴人起訴，惟此部分與前
    述論罪科刑部分有裁判上一罪之關係，為起訴效力所及，本院自可併予審究，附
    予敘明。又被告曾因違反麻醉藥品管理條例案件，經臺灣高等法院台中分院判處
    有期徒刑九月，於民國（下同）八十七年四月二十九日執行完畢，有臺灣台中地
    方法院檢察署刑案資料查註紀錄表及臺灣高等法院被告全國前案紀錄表各一份附
    卷可按，其受有期徒刑執行完畢後五年以內再犯有期徒刑以上之本案各罪，為累
    犯，各依法加重其刑。爰審酌被告坦承施用安非他命犯行，否認施用海洛因犯行
    ，未見悔意，其無視政府對毒品之嚴懲，惟施用毒品係自傷行為，犯後態度良好
    等一切情狀，各量處如主文所示之刑，並定其應執行刑。
據上論斷，應依刑事訴訟法第二百九十九條第一項前段、毒品危害防制條例第十條第
一項、第二項、第二十條第三項前段、刑法第十一條前段、第五十六條、第四十七條
、第五十一條第五款判決如主文。
中      華      民      國    九十      年      八      月     三十     日
                                    臺灣臺中地方法院刑事第五庭
                                        法  官  許金樹
右正本證明與原本無異。
如不服本判決，應於判決送達後十日內向本院提出上訴狀，上訴於臺灣高等法院臺中
分院( 須附繕本 )。
                                        書記官
中      華      民      國    九十      年      九      月     三       日
附錄論罪科刑之法條︰
毒品危害防制條例第十條第一項：
施用第一級毒品者，處六月以上五年以下有期徒刑
毒品危害防制條例第十條第二項：
施用第二級毒品者，處三年以下有期徒刑。


司法院資訊處製作；財團法人民間司法改革基金會備份。
